臺灣高雄地方法院刑事判決　　　　　　110年度簡上字第218號
上　訴　人
即　被　告　陳○孝


選任辯護人　吳麗珠律師
上列被告因傷害案件，不服本院高雄簡易庭中華民國110 年6 月
10日所為110 年度簡字第1632號第一審簡易判決（原聲請簡易判
決處刑案號：110 年度偵字第6995號），提起上訴，本院管轄之
第二審合議庭判決如下：
    主  文
上訴駁回。
丙○○緩刑參年，緩刑期間付保護管束，並應接受法治教育參場
次，及應於本案判決確定日起壹年內，向公庫支付新臺幣陸萬元
。
    事實及理由
一、本案經本院審理結果，認第一審簡易判決除應將事實部分之
    本案發生時間更正為同日4 時許，以及理由部分另補充：「
    上訴人即被告丙○○（下稱被告）本案持以毆打被害人之衣
    架並未扣案，卷內亦無證據足認該物為被告所有，且非違禁
    物，本院認毋庸諭知沒收」，併證據部分另補充：「被告於
    本院第二審所為之自白」外，其餘認事用法及量刑均無不當
    ，應予維持，均引用第一審判決書之記載（如附件）。
二、證據能力部分：
    本判決所引用之供述證據（含書面陳述），屬被告以外之人
    於審判外所作之陳述者，公訴人、被告對於此部分供述證據
    之證據能力，均表示同意有證據能力（見本院簡上卷第62頁
    ），本院斟酌此等供述證據作成時之情況，並無違法不當情
    事，且認為以之作為證據應屬適當，依刑事訴訟法第159 條
    之5 第1 項之規定，得作為證據。至以下所引用之非供述證
    據，均非人對現場情形之言詞描述本身，自無傳聞法則之適
    用，且無違法取得之情形，故亦得作為證據。
三、本案被告上訴意旨略以：被告因管教未成年子女，致涉犯本
    案，其動機及惡性尚非重大，未使被害人受有嚴重傷害，手
    段並非粗暴，原判決量處被告有期徒刑3 月，誠屬過重，不
    符比例原則。被告因一時失慮，犯後深感懊悔自責，已知警
    惕，決不會再犯，被告已與前妻協議離婚，小女兒之權利義
    務行使負擔由被告單獨任之，倘被告因案入監，小女兒將乏
    人照料，處境堪憐，請求撤銷原判決，從輕量刑，並宣告被
    告附條件緩刑云云。
四、按量刑輕重，係屬事實審法院得依職權自由裁量之事項，苟
    已斟酌刑法第57條各款所列情狀而未逾越法定刑度，不得遽
    指為違法（最高法院72年度台上字第6696號判例意旨參照）
    。復按在同一犯罪事實與情節，如別無其他加重或減輕之原
    因，下級審法院量定之刑，亦無過重或失輕之不當情形，則
    上級審法院對下級審法院之職權行使，原則上應予尊重（最
    高法院85年度台上字第2446號判決參照）。
五、原審判決認被告所犯本案兒童及少年福利與權益保障法第11
    2 條第1 項前段、刑法第277 條第1 項之成年人故意對兒童
    犯傷害罪，並依兒童及少年福利與權益保障法第112 條第1
    項前段規定，加重其刑，犯行事證明確，據以論罪科刑，並
    審酌被告為被害人之父，本應善盡照護之責，明知被害人為
    不足12歲之兒童，對被告之行為毫無反抗能力，卻不思克制
    情緒，僅因被害人尿床，即率爾以附件犯罪事實欄所載方式
    傷害被害人，造成被害人受有附件犯罪事實欄所載傷害，所
    為實應非難；兼衡被告犯後坦承犯行之態度、犯罪動機、手
    段、情節；復酌以被害人所受傷勢等一切情狀，於法定刑度
    內量處被告有期徒刑3 月。本院認原審認事用法並無違誤，
    至被告雖以上開理由提起本件上訴，且於本院審理程序中表
    示願意支付被害人提起刑事附帶民事訴訟請求之損害賠償金
    額新臺幣（下同）8 萬元等語（見本院簡上卷第95頁），惟
    被害人之法定代理人丁○○於本院審理程序中表示：不願與
    被告和解等語（見本院簡上卷第94頁、第96頁），故被告仍
    未能與被害人及其法定代理人達成和解，而原審已依刑法第
    57條各款之規定考量本件具體情狀，自應維持，被告以減輕
    刑度為理由提起上訴，為無理由，應予駁回。
六、末查被告前未曾因案受有期徒刑以上刑之宣告，有臺灣高等
    法院被告前案紀錄表1 份在卷可稽，素行尚佳，且被告犯後
    始終坦承犯行，並自述有上家事法庭之課程，改善對小孩之
    管教方式，亦表示願意依被害人之刑事附帶民事訴訟請求給
    付損害賠償金額等語，足認具有悔意，堪信其經此偵、審程
    序及罪刑之宣告，當知所警惕，信無再犯之虞。而被告與丁
    ○○固已離異，且被害人乙○○現由母親監護，然父女親情
    不因離異而斷絕，本院認給予被告自新之機會應有助於父女
    關係之正向發展，因認原審對被告所宣告之刑，以暫不執行
    為適當，爰依刑法第74條第1 項第1 款之規定，予以宣告緩
    刑3 年，以啟自新。惟為使被告能記取教訓，並能戒慎自己
    行為、預防再犯，本院認除前開緩刑宣告外，另有課予被告
    一定負擔之必要，本院斟酌若課予被告相當時數之法治教育
    ，更能增進其對兒童教養、尊重兒童身體權益之觀念，爰併
    依刑法第74條第2 項第4 款、第8 款之規定，命其應於本判
    決確定日起1 年內，向國庫支付新臺幣6 萬元，並應依檢察
    官之指揮參加法治教育3 場次，同時依刑法第93條第1 項第
    2 款之規定，宣告在緩刑期間付保護管束，以促使被告於緩
    刑期間內能隨時警惕、約束自身行為，避免再次犯罪。
據上論斷，應依刑事訴訟法第455 條之1 第1 項、第3 項、第36
4 條、第368 條、第373 條，判決如主文。
本案經檢察官游淑玟聲請簡易判決處刑，檢察官甲○○到庭執行
職務。
中    華    民    國  110     年    12    月    2     日
                  刑事第十五庭審判長法  官  方錦源
                                    法  官  陳彥霖
                                    法  官  都韻荃                                      
以上正本證明與原本無異。
不得上訴。
中    華    民    國   110    年    12    月    3     日
                                    書記官  吳紫瑄